【裁判字號】    90,交抗,64
【裁判日期】    900830
【裁判案由】    聲明異議
【裁判全文】
臺灣高等法院高雄分院交通事件裁定                    九十年度交抗字第六四號
    抗  告  人
    即受處分人  甲○○
右抗告人因違反交通管理處罰條例案件，不服台灣高雄地方法院中華民國九十年六月
十二日所為裁定（八十九年度交聲字第二０八號）提起抗告，本院裁定如左：
    主  文
原裁定撤銷，發回台灣高雄地方法院。
    理  由
一、原裁定以：本件抗告人於八十八年二月二十六日上午十一時二十分遭舉發在台一
    線南下三百十五公里處超速行使，不服指揮等情，業據證人即逕行舉發之員警到
    庭證稱：「（舉發的車號有無錯誤？）沒有錯，我可以確定是白色的車，因為原
    先我們以為是贓車，所以追了一公里。」並提出報告書一份為憑，而抗告人雖辯
    稱：當日在上班，未曾外出，車輛亦未借他人云云，並提出出勤記錄為證，惟經
    台灣高雄地方法院函詢抗告人所服務之公司即日月光半導體製造有限公司，有關
    抗告人於八十八年二月二十六日之出勤記錄及抗告人於該日有無外出，是否另有
    請假等情，該公司答覆稱：抗告人曾擔任該公司之專案工程師，其視業務上之需
    求有外出拜訪廠商之必要，其若因工作上需要外出，報備主管同意即可，若是外
    出處理私事時需刷卡記錄並請假，抗告人於該日並無請假記錄，此有該公司九十
    年六月五日明人力字第一０六０五號函、電話查詢登記表各一份足憑。另依該公
    司現客服部處長馬同舟表示：抗告人於八十八年二月二十六日當天有在事前向伊
    報備說要出去拜訪客戶，並送客戶回飯店等語，亦有電話查詢記錄，故抗告人依
    該公司之出勤記錄雖顯示其於八十八年二月二十六日係在公司上班，惟依上揭函
    文及電話查詢單所示，抗告人當日則確曾有報備外出之情形，是抗告人所辯當日
    並無外出云云，即無足採，參諸本件舉發係員警於發現超速之車輛後，自後鳴笛
    追趕約一公里左右之距離，並記下其車牌號碼、車款、顏色，而逕行舉發，此有
    該舉發通知單在卷足憑，其舉發所記載之資料應無疑義，否則員警豈有無端記下
    與抗告人所駕駛相同之車牌、車款、顏色之小客車而逕行舉發之理，是抗告人應
    有超速及不服指揮之情形，認原處分機關爰引道路交通管理處罰條例第四十條第
    一項、第六十條第二項第一款、第六十三條第一項第一款之規定，裁處罰鍰新台
    幣（下同）四千二百元，並記違規點數二點，尚無不當，抗告人異議為無理由，
    而駁回受處分人之異議，固非無見。
二、本件抗告意旨略以，抗告人並未於前揭時地駕駛其所有之車號Ｅ三─七七０六號
    自小客車超速及不服取締等情，辯稱：遭舉發當日伊整天均在公司上班，並無外
    出請假情事，此有日月光公司出勤記錄可證，況伊於日月光公司服務期間，洽公
    之對象均為歐美客戶，拜訪地區僅限於高雄地區，而上開舉發地點在台一線南下
    三百十五公里處，為台南縣永康市附近，既非高雄地區，抗告人不可能經過該處
    拜訪客戶，或經該處送客戶回高雄飯店。又日月光公司在高雄市楠梓加工出口區
    ，距台南縣永康市經台一線車程約需一小時三十分以上，由日月光公司往永康，
    需經台南市北上，如過永康再北上後，再折返南下，經台一線南下三百十五公里
    處，需時一小時三十分以上，來回需三小時以上，抗告人不可能於被舉發時間經
    過該處。另現今社會ＡＢ車橫行，本件亦有可能為此情形，並提出日月光公司出
    勤記錄及客戶服務處說明函各一份為證。
四、經查：
    (一)原審以電話向抗告人前所服務之日月光半導體製造有限公司客服部處長馬同
        舟查詢抗告人當天有無外出？受話人馬同舟表示：抗告人有在事前向伊報備
        說要出去拜訪客戶，並送客戶回飯店等語，固有電話查詢登記表可憑。惟抗
        告人被舉發違規時間為八十八年二月二十六日，距原審電話查詢，時隔二年
        有餘，受話人馬同舟何能電話中記憶明確，非無疑義。且證人馬同舟於本院
        審理時到庭證述：原審書記官九十年六月十一日下午三時三十五分打電話向
        伊查詢案發時抗告人有無外出情形，當時伊在開會，因為時間很久了，伊記
        不清楚抗告人當日有無外出，所以對書記官說如果當天有外出，抗告人會向
        伊報備，因為客戶開完會會請工程師送他們回去，並不會登記，工程師外出
        警衛也不會攔阻，因為工程師是採責任制的等語，並未表示抗告人當天有向
        其報備外出拜訪客戶，尚難以上開電話查詢遽認抗告人於被舉發當日確有外
        出拜訪客戶之行為，究實情如何，自應查明。
    (二)臺南縣警察局永康分局於八十八年二月二十六日填製南縣警交字第八五二三
        三三號逕行舉發違反道路交通管理事件通知單上所載違規事實「限速七０Ｋ
        ，行速八四Ｋ，超速」；然高雄市交通事件裁決所於八十九年十一月二十日
        所為裁決書上記載舉發違規事實「一、汽車及重型機車超速二十公里以上者
        」，有該反道路交通管理事件通知單及裁決書在卷可按。兩者顯有不合，是
        舉發抗告人違規路段最高限速多少？有無超速二十公里以上？依行為時違反
        交通管理事件統一裁罰標準表應罰若干？本案事實未臻明確，應將原裁定撤
        銷，發回原審法院查明後，更為妥適之裁定。
據上論結，應依道路交通案件處理辦法第二十六條，刑事訴訟法第四百十三條前段，
裁定如主文。
中    華    民    國         九十       年      八      月     三十     日
                              臺灣高等法院高雄分院刑事第一庭
                                  審判長法官  李春昌
                                        法官  邱永貴
                                        法官  周賢銳
右正本證明與原本無異。
不得再抗告。
                                      書記官  黃琳群
中    華    民    國         九十       年      九      月      三      日
                                                                      Ｈ


司法院資訊處製作；財團法人民間司法改革基金會備份。
